【裁判字號】    92,易,2155
【裁判日期】    921008
【裁判案由】    贓物
【裁判全文】
臺灣板橋地方法院刑事判決                        九十二年度易字第二一五五號
    公  訴  人  臺灣板橋地方法院檢察署檢察官
    被      告  乙○○
右列被告因贓物案件，經檢察官提起公訴（九十二年度偵字第九六一六號），本院判
決如左：
    主  文
乙○○收受贓物，處有期徒刑月，如易科罰金，以佰元折算壹日。
    事  實
一、乙○○（原名詹世龍）前曾因詐欺案件，經本院於民國（下同）八十四年二月二
    十一日以八十四年度易字第六０八號判決，判處有期徒刑六月確定；又因偽造有
    價證券等案件，經台灣桃園地方法院於八十四年十一月十四日以八十四年度訴字
    第八九七號判決，判處有期徒刑五年二月，嗣經上訴台灣高等法院於八十五年三
    月二十一日以八十四年度上訴字第六九二五號判決上訴駁回確定；前開二罪並定
    應執行有期徒刑五年八月，入監執行至八十七年三月四日假釋出監（指揮書執畢
    日期為八十九年十月三十日），嗣於九十年五月十日撤銷假釋，再入監執行殘餘
    刑期（現正執行中，尚不構成累犯）。其仍不知悛悔，明知自稱「蔡宗敏」之不
    詳真實姓名年籍之成年男子於九十年七月間某日，於台北縣新莊市○○○街附近
    ，所交付之發票人甲○○、付款人台灣中小企業銀行土城分行、支票號碼ＡＴ0
    000000號、票載發票日九十年九月三十日、票面金額新台幣（下同）三萬
    元之支票乙紙，係屬來路不明之贓物（該紙空白支票，係發票人甲○○於九十年
    五月三十日凌晨六時許，在台北縣三峽鎮○○路三巷旁，置放車牌號碼Ｋ５—３
    ０１７號自用小客車內，連同其他十四張支票，遭不詳人士竊取；該紙支票於乙
    ○○收受時，業已經遭不詳人士偽填金額和發票日期，並偽刻發票人印章蓋印於
    其上），竟仍基於收受贓物之犯意，予以收受用以抵償「蔡宗敏」所積欠之債務
    十萬元。嗣乙○○於九十年八月中旬某日，在台北縣鶯歌鎮○○○路三六九號，
    將該紙支票轉交不知情之林陳江用以抵償債務，林陳江復將該紙支票轉交不知情
    之蘇文吉請其代為調換現金，經蘇文吉再轉交不知情之陳有傳調借現款三萬元，
    迨陳有傳持該紙支票前往台北縣鶯歌鎮農會二橋分部提示請求付款，惟因該支票
    已經發票人甲○○申辦掛失止付，而遭退票，迨經台北市票據交換所函請警方偵
    辦，始循線查知上情。
二、案經台北縣政府警察局三峽分局報請台灣板橋地方法院檢察署檢察官簽分偵查起
    訴。
    理  由
一、右揭事實，業據被告乙○○於本院審理時坦承不諱，並經證人即被害人甲○○於
    警詢時和本院審理時指訴綦詳，且經證人林陳江、蘇文吉和陳有傳分別於警詢時
    證述明確，復有被害人甲○○填具之遺失票據申報書、票據掛失止付通知書及支
    票暨退票理由單影本各一紙在卷可資佐證，堪認被告前揭自白核與事實相符。被
    告雖辯稱本案與本院於九十二年二月二十七日以九十二年度易字第四三六號其經
    判刑之收受贓物案件，有連續犯之裁判上一罪關係云云；惟查，本院九十二年度
    易字第四三六號案件，係被告前於八十九年四月二十六日前某日，在台北縣新莊
    市○○○街五十八號五樓加蓋處，向自稱「蔡宗敏」之成年男子，收受贓物支票
    ，於八十九年四月二十六日持往郵局提示而遭退票，經警循線查獲之事實，經本
    院於九十二年二月二十七日判處拘役五十九日在案，雖與本案之犯罪手段及行為
    態樣尚屬雷同，惟被告前案收受贓物時間為八十九年四月二十六日前，與本案收
    受贓物時間為九十年七月間，相距機達一年三月，又被告於前案經警查獲（八十
    九年四月二十六日）後，復於九十年七月間向同為自稱「蔡宗敏」之成年男子收
    受本案贓物，凡此均難認被告係基於連續初發之意思，自始均在一預定犯罪計畫
    以內，出於主觀上始終同一犯意而為進行，是難謂被告所犯前開二次收受贓物罪
    之間，具連續犯之裁判上一罪關係，而為前開判決之效力所及，就本案部分，本
    院自得實體之判決，附此敘明。本件事證明確，被告犯行洵堪認定，應予依法論
    科。
二、核被告乙○○所為，係犯刑法第三百四十九條第一項之收受贓物罪。爰審酌被告
    有多項前案紀錄素行不佳（有卷附之台灣高等法院被告全國前案紀錄表一份可考
    ）與其智識程度、犯罪之動機、目的、手段、對社會金融秩序所生之危害及犯罪
    後坦承犯行等一切情狀，量處如主文所示之刑，並諭知易科罰金之折算標準，以
    示懲儆。
據上論斷，應依刑事訴訟法第二百九十九條第一項前段、刑法第三百四十九條第一項
、第四十一條第一項前段，罰金罰鍰提高標準條例第第一條前段、第二條，判決如主
文。
本案經檢察官魏正杰到庭執行職務
中      華      民      國      九十二      年      十    月     八     日
                                  臺灣板橋地方法院刑事第二庭
                                      法  官  陳  靜  茹
右正本證明與原本無異。
如不服本判決，應於判決送達後十日內，向本院提出上訴狀。
                                      書記官  廖  美  紅
中      華      民      國      九十二      年      十    月    十三    日
附錄本案論罪科刑法條全文
刑法第三百四十九條
收受贓物者，處三年以下有期徒刑、拘役或五百元以下罰金。
搬運、寄藏、故買贓物或為牙保者，處五年以下有期徒刑、拘役或科或併科一千元以
下罰金。
因贓物變得之財物，以贓物論。


司法院資訊處製作；財團法人民間司法改革基金會備份。
